# 利润分红计算期间？

提问人：rainyday518 时间：2013-08-20 10:15:12
我公司最近收购一家公司，目前股权收购已经完成，正处于工商变更阶段，请教各位我司应从哪天开始计算利润分红？是否以工商变更日期开始计算我司在被投资企业的分红？

回答人：chenyiwei
“应从哪天开始计算利润分红”属于财务管理方面的问题，应当根据具体的股权转让协议约定的利润分享截止日开始确定。 但是，如果你所讨论的是会计问题，即何时开始可以把被购买方利润表纳入购买方的合并报表，那就需要根据企业合并准则应用指南的规定判断购买日（可能不同于协议约定的利润分享截止日），购买日之后的利润表才能纳入合并报表中。如果截止日到购买日之间被购买方因为净利润等原因导致净资产发生变动，且净资产变动由购买方享有的，则应作为对购买日所确认的商誉或者负商誉的调整因素。